【裁判字號】    95,交聲,344
【裁判日期】    950621
【裁判案由】    聲明異議
【裁判全文】
臺灣臺中地方法院交通事件裁定         95年度交聲字第344號
原處分機關  交通部公路總局台中區監理所
異  議  人
即受處分人  甲○○
上列異議人即受處分人因違反道路交通管理處罰條例案件，對於
交通部公路總局台中區監理所民國九十五年四月二十一日所為之
裁決（中監違字第裁６０－ＧＣ0000000號違反道路交通
管理事件裁決書），聲明異議，本院裁定如下：
    主    文
異議駁回。
    理    由
一、原處分機關略以：異議人即受處分人甲○○於民國九十五年
    二月十六日四時二十一分許，駕駛Ｈ５－０４６８號自小客
    車，在台中市○○路、崇德路口，肇事致人受傷逃逸，為台
    中市警察局第五分局查獲舉發，受處分人於九十五年三月十
    三日到案提出申訴，原舉發機關函復舉發並無不當，受處分
    人不服，本所遂於九十五年四月二十一日，以中監違字第裁
    ６０－ＧＣ0000000號裁決書裁處吊銷駕駛執照，終
    身禁考，並註明逾期不繳送駕駛執照之處分，受處分人於九
    十五年五月八日具狀聲明異議等語。
二、聲明異議意旨略以：受處分人甲○○駕駛Ｈ５－０４６８號
    自小客車，於上開時地，與機車發生碰撞後，曾詢問對方是
    否受傷，對方表示沒有關係，受處分人誤以為對方未受傷，
    才駕車離開現場，致被誤認肇事逃逸，事後為表歉意，已分
    別與乙○○、黃琬柔達成和解，為此聲明異議，請求撤銷原
    處分等語。
三、按汽車駕駛人，駕駛汽車肇事致人受傷或死亡者，應即採取
    救護或其他必要措施，並向警察機關報告，不得駛離；違者
    吊扣其駕照三個月至六月個；逃逸者吊銷駕駛執照，道路交
    通管理處罰條例第六十二條第一項定有明文。又依該條項之
    規定吊銷駕駛執照者，終身不得考領駕駛執照，同條例第六
    十七條第一項前段亦有明定。
四、本件受處分人甲○○對於上揭時間、地點，駕駛Ｈ５－０４
    ６８號自小客車，與乙○○所騎乘搭載黃琬柔之Ｇ５Ｂ－０
    ３０號機車發生碰撞，致乙○○、黃琬柔受有傷害等情，並
    不爭執。其雖指稱發生碰撞後，曾詢問對方是否受傷，對方
    表示沒有關係，才駕車離開現場云云；被害人乙○○在本院
    訊問時亦供稱當時受處分人有停車搖下車窗問伊，有沒有關
    係，伊說沒有關係，受處分人就離開云云。惟查本件車禍發
    生後，被害人乙○○於警訊時已供稱伊當時無法閃避被對方
    撞倒受傷，之後伊即沒什麼印象，再醒來時，旁邊都是救護
    人員，肇事者沒下車救護或打電話通知救護車，未經伊同意
    就離去，係騎在伊後方之朋友朱益賢記下車號等語，被害人
    黃琬柔於警訊時亦供稱伊乘坐乙○○所騎Ｇ５Ｂ－０３０號
    機車，突然遭一輛自小客車撞及，伊與乙○○被撞飛至路旁
    ，而該自小客車非但未停車，並加速逃逸等語，核與目擊證
    人朱益賢於警訊時證述當時乙○○、黃琬柔沿台中市○○路
    往漢口路方向直行，伊騎在乙○○後方，騎至文心路、崇德
    路口時，對向車道一輛轎車直接左轉過來，伊立即剎車，乙
    ○○、黃琬柔騎乘之機車閃避不及被撞，該轎車肇事後，非
    但未停車且加速逃逸，伊即騎機車自後追趕，沿途並鳴按喇
    叭，但對方越開越快並未停車，伊即記下車牌號碼等語相符
    。且被告因本件肇事逃逸犯行，業經台灣台中地方法院檢察
    署檢察官於九十五年五月三十日，以九十五年度偵字第六四
    ０三號提起公訴，有該起訴書可稽，復經本院調閱該案卷查
    證無訛，依該案卷附診斷證明書顯示，被害乙○○因本件車
    禍受有右膝前十字韌帶及外側副韌帶撕裂性骨折之傷害；被
    害人黃琬柔受有左側骨骨折之傷害，足徵受處分人確有駕駛
    汽車肇事致人受傷而逃逸之情事。原處分機關根據原舉發機
    關舉發之受處分人違規事實，依道路交通管理處罰條例第六
    十段條第一項規定，裁處吊銷駕駛執照，終身禁考，並註明
    逾期不繳送駕駛執照之處分，尚無不合，受處分人聲明異議
    為無理由，應予駁回。
五、據上論斷，應依道路交通管理處罰條例第八十七條第二項、
    道路交通案件處理辦法第十九條，裁定如主文。
中    華    民    國    95    年     6    月    21    日
                  台灣台中地方法院交通法庭
                          法  官  鍾堯航
上正本證明與原本無異。
如不服本裁定應於送達後五日內向本院提出抗告狀。
                          書記官  葉泰濃
中    華    民    國    95    年     6    月    21    日


司法院資訊處製作；財團法人民間司法改革基金會備份。
